【裁判字號】    92,上易,1262
【裁判日期】    920827
【裁判案由】    業務侵占
【裁判全文】
臺灣高等法院臺中分院刑事判決          民國九十二年度上易字第一二六二號
    上  訴  人  臺灣臺中地方法院檢察署檢察官
    上  訴  人
    即  被  告  戊○○
右上訴人等因被告業務侵占案件，不服臺灣臺中地方法院中華民國九十二年四月二十
五日第一審判決（民國九十二年度易字第六二七號，起訴案號：臺灣臺中地方法院檢
察署民國九十一年度偵字第四○六九號），提起上訴，本院判決如左：
    主      文
上訴駁回。
戊○○緩刑貳年。
    事實及理由
一、本案經本院審理結果，認第一審法院依刑法第三百三十六條第二項、第二條第一
    項前段、第四十一條第一項前段（條正後），罰金罰鍰提高標準條例第一條前段
    、第二條，判處上訴人即被告戊○○（下稱被告）有期徒刑六月，如易科罰金，
    以三百元折算一日，經核其認事用法，均無違誤，量刑亦稱妥適，應予維持，並
    引用第一審判決書記載之事實、證據及理由（如附件）。
二、在本院審理時，被告雖辯稱，告訴人丁○○○、丙○○父子所交付之款項，伊轉
    交大陸地區仲介人林東、不知林東沒有交付予女方宋欽華之父母，伊並無侵占情
    事，惟林東者是否確有其人，住居何處，被告均未能提供本院調查，且被告亦未
    能提供任何憑據，所為之辯解，無非空言，不足採信，又被告係因欲媒介大陸女
    子宋欽華與告訴人丙○○結婚之業務行為，多次代告訴人收受持有款項，以轉交
    宋欽華之父母，作為聘金等婚嫁之費用，予以侵占，係基於單一犯意之持續侵占
    行為，應係單一侵占行為，不能論以連續侵占罪。原審未論以連續犯，尚屬洽當
    。
三、被告上訴意旨，否認犯罪，指摘原判決不當，固無可取，公訴人上訴意旨，以原
    判決未論以連續犯，尚有不妥，參諸上開所述，亦無可採，是被告及檢察官上訴
    ，均為無理由，應予駁回。
四、查被告未曾受有期徒刑以上刑之宣告，有臺灣高等法院被告全國前案紀錄表附卷
    可稽，被告在本院審理中，已與告訴人達成和解賠償損害，告訴人等亦表明不願
    追究，被告經此偵審程序之教訓，應知所警惕，而無再審之虞，本院認其刑之宣
    告，以暫不執行為適當，併予諭知緩刑貳年，以資惕勵。
五、原判決關於被告乙○○部分未經上訴，已告確定，不予論列。
六、據上論斷，應依刑事訴訟法第三百六十八條、第三百七十三條、刑法第七十四條
    第一款，判決如主文。
本案經檢察官甲○○到庭執行職務。
中      華      民      國    九十二     年      八       月   二十七   日
                                   臺灣高等法院臺中分院刑事第一庭
                                         審判長法  官  陳  紀  綱
                                               法  官  方  艤  駐
                                               法  官  陳  登  源
右正本證明與原本無異。
不得上訴。
                                               書記官  林  明  冬
中      華      民      國    九十二     年      八       月   二十九   日
                                                                        Ｆ


司法院資訊處製作；財團法人民間司法改革基金會備份。
